【裁判字號】    98,上易,1978
【裁判日期】    990629
【裁判案由】    毀棄損壞
【裁判全文】
臺灣高等法院臺中分院刑事判決        98年度上易字第1978號
上  訴  人  臺灣臺中地方法院檢察署檢察官
上  訴  人
即  被  告  甲○○
選任辯護人  熊賢祺律師
上列上訴人等因被告毀損等案件，不服臺灣臺中地方法院98年度
易字第2939號中華民國98年10月27日第一審判決（起訴案號：臺
灣臺中地方法院檢察署98年度偵字第17111號），提起上訴，本
院判決如下：
    主  文
上訴駁回。
    理  由
一、按依刑事訴訟法第350條、第361條、第362條、第367條規定
    ，不服地方法院之第一審判決而上訴者，須提出上訴書狀，
    並應敘述具體理由，為上訴必備之程式；其所提出之書狀未
    敘述上訴理由，或僅曾以言詞陳述上訴理由者，均應於上訴
    期間屆滿後20日內補提理由書於第一審法院。第一審法院經
    形式審查，認逾期未補提上訴理由者，應定期間先命補正；
    逾期未補正者，為上訴不合法律上之程式，應以裁定駁回。
    倘已提出上訴理由，但所提非屬具體理由者，則由第二審法
    院以上訴不合法律上之程式，判決駁回。而所謂具體理由，
    必係依據卷內既有訴訟資料或提出新事證，指摘或表明第一
    審判決有何採證認事、用法或量刑等足以影響判決本旨之不
    當或違法，而構成應予撤銷之具體事由，始克當之（例如：
    依憑證據法則具體指出所採證據何以不具證據能力，或依憑
    卷證資料，明確指出所為證據證明力之判斷如何違背經驗、
    論理法則）；倘僅泛言原判決認定事實錯誤、違背法令、量
    刑失之過重或輕縱，而未依上揭意旨指出具體事由，或形式
    上雖已指出具體事由，然該事由縱使屬實，亦不足以認為原
    判決有何不當或違法者（例如：對不具有調查必要性之證據
    ，法院未依聲請調查亦未說明理由，或援用證據不當，但除
    去該證據仍應為同一事實之認定），皆難謂係具體理由，俾
    與第二審上訴制度旨在請求第二審法院撤銷、變更第一審不
    當或違法之判決，以實現個案救濟之立法目的相契合，並節
    制濫行上訴（最高法院97年度台上字第892號刑事判決意旨
    參照）。又第367條之判決及對於原審諭知管轄錯誤、免訴
    或不受理之判決上訴時，第二審法院認其為無理由而駁回上
    訴，或認為有理由而發回該案件之判決，得不經言詞辯論為
    之，同法第372條定有明文。
二、上訴意旨：(一)檢察官上訴意旨略以：資據告訴人乙○○（下
    稱告訴人）具狀請求上訴：「原審判決認定上訴人即被告甲
    ○○《下稱被告》持不詳物品刮告訴人所有之車牌號碼9191
    -NK號自小客車《下稱系爭車輛》車身各處《除環繞車身1圈
    之刮痕外》及使用黏著劑注入雨刷噴頭，將雨刷黏於擋風玻
    璃上，致使系爭車輛之部分車身烤漆、雨刷及雨刷馬達毀損
    ，實則環繞車身1圈之刮痕亦為被告所為」等語，本件毀損
    之事實，尚有證人即於98年5月20日為告訴人修理系爭車輛
    之立承輪胎行老闆林佳龍未經傳喚，其證述對於被告毀損系
    爭車輛之範圍，具關鍵之影響，請撤銷原判決，另為適當之
    判決等語。(二)被告上訴意旨略以：自系爭車輛停放於停車場
    起，至被毀損時止，整棟大樓之住戶皆可能進出停車場，不
    能僅憑被告曾出現在停車場，而認系爭車輛為被告所毀損；
    又檢警並未查獲黏著劑，亦未於車身尋獲被告之指紋，何以
    認定地下室為案發第一現場，請撤銷原判決，並諭知被告無
    罪，以免冤抑云云。
三、經查：
  (一)本件上訴人等因不服地方法院之第一審判決，分別於民國98
    年11月12日、23日提出之上訴書，依刑事訴訟法第361條第2
    項條文、立法修正理由及上開最高法院判決意旨，倘已提出
    上訴理由，但所提非屬具體理由者，由第二審法院以上訴不
    合法律上之程式，以判決駁回之。至於上訴理由是否具體，
    係屬第二審法院審查範圍，不在命補正之列（參見法院辦理
    刑事訴訟案件應行注意事項第162點），合先敘明。
  (二)原審判決認定被告有原判決事實欄所載之犯行，係經證人即
    告訴人乙○○於警詢、偵查及原審法院審理中、證人陳結成
    於原審法院審理中、證人即臺中縣警察局清水分局大秀派出
    所員警蔡錫賓於原審法院審理中證述明確，且有監視光碟及
    原審法院勘驗筆錄（見原審卷第35頁背面）、統一超商股份
    有限公司代收款專用繳款證明單（見原審卷第21頁）、車輛
    車身毀損照片（見警卷第8-11頁）、車輛送廠烤漆照片（見
    偵卷第10-13頁）及估價單（見警卷第13頁）、送貨單、發
    票、力偉汽車修配廠保養工作單（見偵卷第9頁）、停車場
    照片（見原審卷第56-57頁）等可資佐證。從而論處被告犯
    毀損他人物品罪，處拘役40日，如易科罰金，以新臺幣（下
    同）1千元折算1日，已詳細敘述其所憑之證據及其認定之理
    由；就量刑方面，亦已審酌被告所為，係犯刑法第354條之
    毀損他人物品罪。爰審酌被告為男女關係所困惑，不能理性
    以待，而越矩侵犯告訴人之財產，應予非難，衡量告訴人所
    受損害之輕重，以及被告犯後否認犯行之態度，再參酌被告
    素行、犯罪之目的、動機、手段、方法等其他一切情狀後，
    量處如原判決主文所示之刑，並諭知如易科罰金之折算標準
    ，所為論敘，俱有卷存證據資料可資復按，從形式上觀察，
    並無判決違背法令之情形存在。
  (三)檢察官據告訴人具狀請求上訴，雖執前詞指摘原審判決不當
    ，惟關於環繞車身1圈之刮痕，是否屬於本案被告被訴於98
    年6月8日毀損犯行之範圍，經原審查明，告訴人前於98年5
    月20日晚間駕駛其所有系爭車輛，前往證人陳結成位於臺中
    縣清水鎮住處，曾遭不詳之人刺破前輪，車身並遭刮傷之事
    實，有證人陳結成、蔡錫賓、證人即告訴人乙○○於原審法
    院審理中結證在卷（見原審卷第33、34-35、50頁）：(1)證
    人陳結成於原審法院審理時證稱：「……當時（指98年5月
    底）有發現車身、引擎蓋有4-5處的刮痕，類似用鑰匙刮的
    痕跡，兩邊車身都有刮痕，該痕跡是橫的，引擎蓋的刮痕是
    由車頭往車尾的方向刮，（後改稱）什麼方向我不太確定，
    時間太久了，刮痕的行向我不記得了。（法官問：車身有幾
    個刮痕，在前座或後座車門？）有4-5處，4個車門都有。…
    （法官問：乙○○所有的車輛，除了你剛才所說的輪胎、車
    身刮痕外，有無其他地方損壞？）沒有。（法官問：乙○○
    當天有無駕駛該部車回去？）輪胎換好後，乙○○就把車子
    開回去了。」等語（見原審卷第33頁）；(2)證人即臺中縣警
    察局清水分局大秀派出所員警蔡錫賓於原審法院審理時證稱
    ：「98年5月20日晚上11時多，告訴人乙○○有向我們派出
    所報案，報案內容為告訴人的車輛在秀水里廖添丁廟的後面
    遭受毀損，當時我是處理事情的第一備勤，我帶了1位民防
    義警去現場，告訴人在現場等候，我們到了以後她請我們看
    她的車子，印象中我看到車子的前輪有1個輪子被刺破，車
    身有刮痕。（法官問：車身刮痕所在的位置及範圍？）當天
    是晚上11時，我用手電筒查看，印象中該刮痕是環繞車身1
    圈，也就是4片車門都有刮到，印象中只有1圈，引擎蓋上面
    及後行李箱有無刮痕我並沒有注意看。（法官問：請再度確
    認告訴人車輛車身的刮痕是否只有環繞車身一圈？）是的。
    ……（被告問：有無看到告訴人的雨刷、鑰匙孔有無毀損？
    ）我沒有看雨刷、鑰匙孔，告訴人也沒有反應雨刷、鑰匙孔
    有毀損。」等語（見原審卷第49-50頁背面）。核上開2位證
    人對於系爭車輛車身即4片車門，曾於98年5月20日遭毀損之
    事實，證述內容相符，堪信為真實。證人陳結成雖證稱系爭
    車輛引擎蓋有刮痕，但又稱刮痕行向忘記了，告訴人以證人
    身分於原審法院證稱系爭車輛遭刮損之部分為後行李蓋，所
    證內容彼此不相符合。證人蔡錫賓為警員為專業人員，且與
    兩造均無利害關係，其所為證述內容自較為客觀可信，是應
    以證人蔡錫賓所述較為可採。則系爭車輛車身於98年6月8日
    遭刮損部分除上開4片車門1圈之刮損部分外，於引擎蓋上、
    右後車門處尚有多條刮痕，有該車輛照片8張附於警卷可參
    （見警卷第8-10頁），是該車輛車身於98年6月8日另遭人刮
    損（除車身1圈即4 片車門各1條刮痕外）之事實堪予認定。
    則本件系爭車輛毀損之範圍，並未包括環繞車身1圈之刮痕
    ，業經原審法院詳予調查，並無不明確，核無再行傳喚輪胎
    行老闆林佳龍之必要。檢察官上開上訴意旨，非屬上訴之具
    體理由。
  (四)被告雖執前詞指摘原判決不當，惟關於被告於何時侵入「甲
    桂林設計家大樓」，並前往該地下室停車場，及被告於該停
    車場停留之時間，與系爭車輛車身遭受毀損之關係，及系爭
    車輛遭受毀損之範圍，被告所辯何以不足採信之理由，原審
    已為詳實之調查與論述。被告形式上雖提出書狀敘述上訴理
    由，經核係置原判決所為明白論斷於不顧，仍持已為原判決
    指駁之陳詞再事爭執，並未提出新事實及新證據為具體指摘
    ，其上訴即無可憑採。
  (五)上訴人等提起上訴，固具備形式上之理由，但並未提出新事
    證以供調查，亦未依據卷內之訴訟資料，指摘原審判決有何
    足以影響判決本旨之不當或違法，而構成應予撤銷之具體事
    由。上訴人等徒憑己意指摘原審判決不當，尚不足以動搖原
    審判決認定犯罪事實及量刑之基礎，均難認係具體理由，其
    上訴顯然違背法律上之程式，均應予駁回，並不經言詞辯論
    為之。
四、據上論斷，應依刑事訴訟法第367條前段、第372條，判決如
    主文。
中    華    民    國    99    年    6     月    29    日
            刑事第十一庭  審判長法  官  郭  同  奇
                                法  官  洪  曉  能
                                法  官  許  冰  芬
上列正本證明與原本無異。
不得上訴。
                                書記官  蔡  嘉  萍
中    華    民    國    99    年    6     月    29    日

司法院資訊處製作；財團法人民間司法改革基金會備份。
